【裁判字號】    97,抗,1064
【裁判日期】    971009
【裁判案由】    聲請定其應執行刑
【裁判全文】
臺灣高等法院刑事裁定                  97年度抗字第1064號
抗  告  人  甲○○
即受刑  人
上列抗告人因賭博等案件，不服臺灣板橋地方法院中華民國97年
9 月12日裁定（原審案號：97年度聲字第3811號），提起抗告，
本院裁定如下：
    主  文
抗告駁回。
    理  由
一、按裁判確定前犯數罪者，併合處罰之；又數罪併罰，有2 裁
    判以上者，依刑法第51條之規定，定其應執行之刑，同法第
    50條、第53條分別定有明文。次按數罪併罰之案件，其各罪
    判決均係宣告刑，並非執行刑，縱令各案中一部分犯罪之宣
    告刑在形式上已經執行，仍應依法聲請犯罪事實最後判決之
    法院裁定，然後再依所裁定之執行刑，換發指揮書併合執行
    ，其前已執行之有期徒刑部分，僅應予扣除而不能認為已執
    行完畢，在所裁定之執行刑尚未執行完畢前，各案之宣告刑
    不發生執行完畢之問題（最高法院90年度台非字第340 號、
    95年度台非字第320 號判決同此意旨）。末按犯最重本刑為
    5 年以下有期徒刑以下之刑之罪，而受6 個月以下有期徒刑
    或拘役之宣告者，因身體、教育、職業、家庭之關係或其他
    正當事由，執行顯有困難者，得以新臺幣1 千元、2 千元或
    3 千元折算1 日，易科罰金。但確因不執行所宣告之刑，難
    收矯正之效，或難以維持法秩序者，不在此限。前項規定於
    數罪併罰，其應執行之刑未逾6 月者，亦適用之，刑法第41
    條第1 、2 項分別定有明文。準此，數罪併罰之案件，所定
    之應執行刑，若已逾有期徒刑6 月，法院自不得諭知易科罰
    金之折算標準，附此敘明。
二、原裁定意旨略以：按數罪併罰，有2 裁判以上者，依刑法第
    51條之規定，定其應執行之刑，刑法第53條定有明文。查受
    刑人甲○○因犯附表編號一、二所示之賭博等罪，經臺灣板
    橋地方法院先後判處如附表所示之刑（詳如附表所示），均
    經分別確定在案。茲檢察官聲請定其應執行之刑，審核後認
    聲請為正當，應定其應執行之刑，爰依刑事訴訟法第477 條
    第1 項，刑法第53條、第51條第6 款，裁定附表編號一、二
    所示之賭博等罪，應執行刑有期徒刑8 月。
三、本件抗告意旨略以：原裁定就抗告人所犯如附表編號一、二
    所示之賭博等罪所處之刑，定應執行為有期徒刑8 月。惟附
    表編號一之罪所處之有期徒刑4 月，業已執行完畢，抗告人
    之刑期僅剩附表編號二之罪所處之刑有期徒刑6 月尚未執行
    ，原裁定將附表編號一、二之罪，合併定期應執行刑8 月，
    實為加重抗告人之刑期，故附表編號一之罪所處之刑已執行
    完畢，不應與附表編號二之罪所處之刑，合併定其應執行之
    刑，且原裁定除未給予抗告人抗辯陳述之機會，並剝奪抗告
    人就附表編號二之罪所處之刑已諭知易科罰金折算標準之權
    利，原裁定顯有重大違誤，請求撤銷原裁定云云。
四、經查：
（一）抗告人甲○○所犯原裁定附表編號一、二所示之賭博等罪
      ，犯罪時間均在附表編號一之罪判決確定日即97年6 月9
      日以前，揆諸前揭規定，合於數罪併罰之要件，自應依刑
      法第53條規定定其應執行刑，原裁定就抗告人所犯附表編
      號一、二之罪所處之刑，定應執行刑有期徒刑8 月，核無
      不當。
（二）又抗告人所犯附表編號一之罪所處之有期徒刑4 月，雖於
      97年7 月14日因易科罰金而執行完畢，有臺灣板橋地方法
      院檢察署收納款項收據影本、本院被告前案紀錄表各1 件
      附卷可稽，然其所犯附表編號二之罪所處之刑，尚未執行
      完畢，揆諸上揭說明，自應依刑法第53條規定定其應執行
      刑，又所定之應執行刑執行期滿前，上開附表編號一之罪
      所處之刑不得謂已執行完畢。至已執行部分自不能重複執
      行，應由檢察官於指揮執行時扣除之，此與定應執行之刑
      之裁定無涉。是抗告意旨所稱：原裁定加重抗告人有期徒
      刑2 個月等語，自有誤會。
（三）本件受刑人所犯如附表編號一、二所示等罪，經原審裁定
      定其應執行有期徒刑8 月，其所定應執行刑係各宣告刑中
      之刑期最長（有期徒刑6 月）以上，各刑合併之有期徒刑
      10月以下之範圍內，經核並未逾越刑法第51條第5 款之界
      限，符合量刑裁量之外部性界限及內部性界限，自屬適法
      。又原審裁定定其應執行之刑已逾有期徒刑6 月，依刑法
      第41條第2 項規定之反面解釋，自不符合得以易科罰金之
      要件，已如前述，原審裁定未為得以易科罰金之諭知，亦
      無不當。本件受刑人所犯如附表編號一、二所示等罪，合
      於數罪併罰之要件，如前所述應依刑法第53條之規定，定
      其應執行刑，雖附表編號一、二等罪所處之刑，合併定其
      應執行之後，不得諭知易科罰金之折算標準，然原裁定既
      無違法或不當，自不得謂原裁定有何剝奪抗告人所犯附表
      編號二之罪所處之刑已諭知易科罰金折算標準之權利，抗
      告意旨指此指摘原裁定不當，為無理由，應予駁回。另聲
      請定其應執行刑之裁定，依現行之刑事訴訟法及相關法規
      ，並無開庭聽審，予受刑人答辯陳述之規定，原裁雖未給
      予抗告人抗辯陳述之機會，亦於法無違，併此敘明。
五、據上論斷，應依刑事訴訟法第412 條，裁定如主文。
中    華    民    國    97    年    10    月    9     日
                  刑事第三庭審判長法  官  蔡秀雄
                                  法  官  許文章
                                  法  官  謝靜恒
以上正本證明與原本無異。
不得再抗告。
                                  書記官  陳珮茹
中    華    民    國    97    年    10    月    13    日


司法院資訊處製作；財團法人民間司法改革基金會備份。
